臺灣雲林地方法院刑事判決　　　　　　　96年度交訴字第42號
公　訴　人　臺灣雲林地方法院檢察署檢察官
被　　　告　乙○○
　　　　　　　　　　國民
上列被告因公共危險案件，經檢察官聲請簡易判決處刑（96年度
偵字第2636號），本院虎尾簡易庭認不宜簡易判決處刑，移送本
院普通庭，於本院準備程序進行中，被告就被訴事實為有罪之陳
述，經合議庭裁定由法官一人獨任進行簡式審判程序，判決如下
：
    主  文
乙○○駕駛動力交通工具肇事，致人受傷而逃逸，累犯，處有期
徒刑柒月。
    犯罪事實及證據名稱
一、犯罪事實：
    乙○○前因詐欺案件，經臺灣高等法院臺中分院於民國95年
    12月20日，以95年度上易字第1520號判決判處有期徒刑6 月
    （如易科罰金，以銀元300 元折算1 日）確定，並於96年03
    月19日執行完畢。乙○○於96年05月12日下午02時55分許，
    駕駛車號A9-8692 號自小客車，沿雲林縣虎尾鎮○○路由西
    往東方向行駛，行經正義路與信義路交叉路口時，原應注意
    汽車行經無號誌之交叉路口時支線道車應暫停讓幹線道車先
    行，及汽車行駛時，駕駛人應注意車前狀況，隨時採取必要
    之安全措施，而依當時天候晴、日間自然光線、路面乾燥、
    無缺陷、無障礙物、視距良好，並無不能注意之情事，乙○○竟未暫停讓幹線道車先行，及注意車前狀況，適有丁○○
    騎乘車號QR 7-932號機車後載甲○○，沿信義路由北往南方
    向行經該交叉路口，乙○○所駕駛自小客車車頭撞擊丁○○
    所騎乘機車，致丁○○、甲○○人、機車倒地，丁○○因而
    受有背挫傷、右側肢體多處擦傷，甲○○則受有頭部損傷、
    右耳撕裂傷等傷害（過失傷害部分，丁○○、甲○○未提出
    告訴，丁○○、甲○○尚未達於不能自救之程度），詎乙○○肇事後，並未停車對丁○○、甲○○施以必要之救助，即
    因畏罪而基於肇事逃逸之犯意，駕駛上開自小客車逃逸，嗣
    經警據報至現場處理，循線查悉上情。
二、認定犯罪事實所憑之證據及理由：
(一)、道路交通事故現場圖、道路交通事故調查報告表(一)、(二)、現
    場照片（見警卷第13頁至第28頁）。證明：肇事地點、被告
    及被害人丁○○車輛受損情況等情形，且當時天候晴、路面
    乾燥無缺陷、無障礙物、視距良好，並無不能注意之情事。
(二)、財團法人天主教若瑟醫院診斷證明書2 紙（見警卷第7 頁、
    第8 頁）。證明：丁○○因本件車禍，受有背挫傷、右側肢
    體多處擦傷，甲○○則受有頭部損傷、右耳撕裂傷等傷害。
(三)、車號查詢汽車車籍暨證號查詢汽車駕駛人1 各張（見警卷第
    29頁、第30頁）。證明：員警據報到場處理後，得知肇事車
    輛車號為A9-8692 號後，查知車輛為被告所有，肇事者應為
    被告。
(四)、被告於警詢、檢察官面前之供述筆錄。證明：被告自白在上
    開時、地，駕駛上開自小客車，撞擊丁○○騎乘之機車，致
    丁○○、甲○○受有前揭傷害，但因畏罪而未下車查看，亦
    未對丁○○、甲○○施以必要之救助，即逕自駕車逃離現場
    。
(五)、被告於本院審理時對上開犯行坦白承認。
(七)、按汽車行經無號誌之交叉路口時支線道車應暫停讓幹線道車
    先行，及汽車行駛時，駕駛人應注意車前狀況，隨時採取必
    要之安全措施，道路交通安全規則第94條第3 項、第102 條
    第1 項第2 款分別定有明文。上述規則為被告應注意並能注
    意之事項，且本件依肇事當時情況，天候晴、日間有自然光
    線、路面乾燥、無缺陷、無障礙物、視距良好等客觀情狀，
    並非不能注意，被告疏未注意上開規定，以致肇事，顯有過
    失。而丁○○確因本件車禍受有背挫傷、右側肢體多處擦傷
    ，甲○○則受有頭部損傷、右耳撕裂傷等傷害，足見被告之
    過失行為與丁○○、甲○○所受傷害結果間有相當因果關係
    。此外，被告亦明知其已肇事，詎仍未停車查看，且未對丁○○、甲○○施以必要之救護，反而逕自駕車離去，從而，
    本件被告肇事逃逸犯行足堪認定，自應依法論科。
三、論罪科刑之理由：
(一)、核被告所為係犯刑法第185 條之4 駕駛動力交通工具肇事，
    致人受傷而逃逸罪。
(二)、被告前因詐欺案件，經臺灣高等法院臺中分院於95年12月20
    日，以95年度上易字第1520號判決判處有期徒刑6 月（如易
    科罰金，以銀元300 元折算1 日）確定，並於96年03月19日
    執行完畢，有臺灣高等法院被告前案紀錄表在卷可稽，被告
    於有期徒刑執行完畢後，5 年內再故意犯本件有期徒刑以上
    之罪，應依刑法第47條第1 項規定，論以累犯，並加重其刑
    。
(三)、本院審酌，被告有詐欺前科，素行不佳，此次駕駛自小客車
    因疏於注意而肇事，致丁○○、甲○○受有傷害已不可取，
    被告目前就讀明道大學三年級，學歷不低，智識程度頗高，
    對於肇事後應留在現場救護傷者之法令規定，應知之甚詳，
    竟因怯於面對，棄丁○○、甲○○於不顧，逕自駕車逃逸，
    殊值非難，惟被告固未於車禍發生當時，留在現場，然其事
    後因受良心譴責，迅於30分鐘後，自動至警局製作筆錄，雖
    員警於其至警局前已知肇事者為何人，不符自首要件，仍可
    見被告良心未泯，已知悔悟，且被告坦承犯行，犯後態度良
    好，丁○○、甲○○所受傷害尚輕，被告犯罪造成之損害不
    大，被告目前仍在學，不宜判處過長刑期，以免對其日後就
    學及就業造成嚴重影響等一切情狀，量處如主文所示之刑。
四、應適用之法律：
(一)、刑事訴訟法第273 條之1 第1 項、第299 條第1 項前段、第
    310 條之2 、第454 條。
(二)、刑法第185條之4、第47條第1項。
本案經檢察官丙○○到庭執行職務。
中　　華　　民　　國　　96　　年　　7 　　月　　19　　日
                  刑事第四庭    法  官  李秋瑩
以上正本證明與原本無異。
如不服本判決，應於判決送達後10日內，向本院提出上訴狀（須
附繕本）。
                                書記官　邱明通
中　　華　　民　　國　　96　　年　　7 　　月　　19　　日
附錄本案論罪科刑法條全文：
中華民國刑法第185條之4
駕駛動力交通工具肇事，致人死傷而逃逸者，處 6 月以上 5 年
以下有期徒刑。
